臺灣桃園地方法院刑事裁定
111年度毒聲字第900號
聲  請  人   臺灣桃園地方檢察署檢察官
被      告   詹前彬
                     



上列被告因違反毒品危害防制條例案件，經檢察官聲請送觀察、
勒戒（111年度聲觀字第734號、110年度毒偵字第8662、111年度
毒偵字第1858、2911號），本院裁定如下：
    主  文
詹前彬施用第一、二級毒品，應送勒戒處所觀察、勒戒，期間不
得逾貳月。
    理  由
一、聲請意旨略以：被告詹前彬基於施用第一、二級毒品之犯意
    ，於附表所示時、地及方式，施用第一級毒品海洛因及第二
    級毒品甲基安非他命各3次。被告於民國110年12月16日表明
    願參與戒癮治療，伊即指定被告前往桃園療養院評估，但被
    告未依限前往，經伊電詢被告原因，被告表明因111年初之
    手術術後傷口癒合不佳仍在休養無法前往評估，惟向聯新國
    際醫院確認後，被告的傷口應已癒合且行動走路無明顯受阻
    ，伊再函請被告於111年6月5日前至桃園療養院進行評估，
    詎被告迄今仍未前往評估，足見被告已無戒癮治療意願，爰
    依毒品危害防制條例第20條第3、1項及觀察勒戒處分執行條
    例第3條第1項規定，聲請將被告送勒戒處所觀察、勒戒等語
    。
二、本案適用之法律及司法見解
　㈠按犯第10條之罪者，檢察官應聲請法院裁定，令被告入勒戒
    處所觀察、勒戒，其期間不得逾2月；依前項規定為觀察、
    勒戒或強制戒治執行完畢釋放後，3年後再犯第10條之罪者
    ，適用前2項之規定，毒品危害防制條例第20條第1、3項定
    有明文。
　㈡次按毒品危害防制條例第20條第3項規定，犯第10條之罪於觀
    察、勒戒或強制戒治執行完畢釋放後，3年後再犯第10條之
    罪，適用第20條第1、2項之規定，所謂「3年後再犯」，只
    要本次再犯（無論修正施行前、後）距最近1次觀察、勒戒
    及強制戒治執行完畢釋放，已逾3年者，即該當之，不因其
    間有無犯第10條之罪經起訴、判刑或執行而受影響，最高法
    院大法庭109年度台上大字第3826號裁定意旨參照。　
　㈢再按檢察官對施用第一級、第二級毒品之被告，究採取「聲
    請觀察勒戒」或「附命戒癮治療之緩起訴」之處遇，核屬檢
    察官之職權，法院僅得就檢察官之裁量為適度之司法審查，
    最高法院109年度台上字第3826號判決意旨參照。
三、本院之判斷：
　㈠聲請意旨第1-3行所載被告施用第一級毒品海洛因、第二級毒
    品甲基安非他命之犯行，有附表「證據資料」欄所示供述證
    據及非供述證據可證，堪認被告確有聲請意旨第1-3行所載
    之施用第一、二級毒品之犯行。次觀臺灣高等法院被告前案
    紀錄表、在監在押全國紀錄表（見本院卷第11-31、39頁）
    可知，被告前次強制戒治係於93年8月9日執行完畢，與被告
    本案施用毒品之犯行相距時間顯逾3年，被告自不因93年8月
    10日至110年8月24日間有施用毒品遭判決、執行狀況，影響
    被告適用毒品危害防制條例第20條第3、1項之規定。
　㈡再查，聲請意旨第3-9行所載被告經督促後迄今仍未前往評估
    且未因手術影響身體之情，有詢問筆錄、緩起訴附命戒癮治
    療多元處遇評估暨轉介通報單、桃園地檢署111年2月17日函
    、辦案進行單、聯新國際醫院111年5月6日函、桃園地檢署1
    11年5月19日函、送達證書、公務電話電話紀錄可證（見毒
    偵8662卷），堪認聲請意旨第3-9行所載情形為真實，已難
    認被告有接受及配合戒癮治療之意願。又本院於111年6月30
    日函請被告於文到5日內說明何以未前往接受戒癮治療評估
    ，該函並於111年7月1日送達被告之戶籍地址，但被告迄今
    均未置理等情，有被告個人戶籍資料、本院函、送達證書及
    收文收狀資料查詢清單可稽（見本院卷第41、49、53、57-5
    9頁），故本院已能確認被告實際上沒有接受及配合戒癮治
    療之意願。則聲請人認被告不適合從事戒癮治療，進而擇定
    「觀察、勒戒」為適合被告之處遇，自屬合宜之裁量，從而
    ，聲請人之聲請，於法有據，應予准許。
四、依毒品危害防制條例第20條第3、1項，觀察勒戒處分執行條
    例第3條第1項，裁定如主文。
　　
中　　華　　民　　國　　111 　年　　8 　　月　　10　　日

                刑事第八庭    法　官　葉作航
以上正本證明與原本無異。
如不服本裁定，應於裁定送達後5 日內向本院提出抗告狀。
　　　　　　　　　　　　　　　書記官　林希潔
　　　　　　　　　　　　　　　
中　　華　　民　　國　　111 　年　　8 　　月　　11　　日

附表：時間均為民國
編號 施用時間 施用地點 施用方式 採尿結果 證據資料 偵查案號 1 110年8月25日中午12時許 桃園市○鎮區○○路00○0號 以針筒注射施用第一級毒品海洛因；以燒烤玻璃球吸食煙霧施用第二級毒品甲基安非他命 呈鴉片類陽性反應，並檢出安非他命類成分（採尿時間：110年8月26日下午5時30分許） ⒈勘查採證同意書 ⒉應受尿液採驗人尿液檢體採集送驗紀錄（檢體編號：Z000000000000） ⒊司濫用藥物檢驗報告（報告編號：UL/2021/00000000） ⒋被告警詢及偵查中之供述 桃園地檢署110年度毒偵字第8662號 2 110年12月23日中午12時許  桃園市○鎮區○○路00○0號  以針筒施用稀釋過之第一級毒品海洛因；以燒烤玻璃球吸食煙霧施用第二級毒品甲基安非他命 呈鴉片類、安非他命類陽性反應（採尿時間：110年12月3日下午4時25分許）  ⒈勘查採證同意書 ⒉應受尿液採驗人尿液檢體採集送驗紀錄（檢體編號：Z000000000000） ⒊濫用藥物檢驗報告（報告編號：UL/2022/00000000） ⒋被告警詢中之供述 桃園地檢署111年度毒偵字第1858號 3 111年2月26日中午12時許  桃園市○鎮區○○路00○0號  以針筒施用稀釋過之第一級毒品海洛因；以燒烤玻璃球吸食煙霧施用第二級毒品甲基安非他命 呈鴉片類、甲基安非他命陽性反應（採尿時間：111年3月1日下午3時50分許） ⒈勘查採證同意書 ⒉應受尿液採驗人尿液檢體採集送驗紀錄（檢體編號：Z000000000000） ⒊濫用藥物檢驗報告（報告編號：UL/2022/00000000） ⒋被告警詢中之供述 桃園地檢署111年度毒偵字第2911號